# 基金公司的合并范围

提问人：fnnnj 时间：2015-10-12 00:26:57
A为控股集团公司，A控制B的80%股权，B为基金管理公司，投资设立若干个基金（有限合伙企业），一般占股权的1-2%，为执行事务合伙人，其中合伙企业C的股权结构：A占99%，B占1%。问题：C是纳入B合并，还是A合并或不合并，我认为应由A合并，因A占比99%，且控制B而形成最终控制，而B单独不形成对C的控制，故应纳入A合并。会所认为应由纳入B合并，他们认为B已形成控制。
对于其他的只占1%的，虽负责基金的日常营运，但这不应理解为控制，更多是其他合伙人的代理人，故不应合并。 上述个人理解是否正确，会所的控制应如何理解？欢迎赐教！

回答人：chenyiwei
B本身是A的子公司，与A有实质代理人关系；且持权益 1 ％的GP一般认为是代理人（从可变回报的量级和可变动性角度分析）。所以B不能控制C，A可以控制C。因为此类情况下A并不是通过B实现对C的控制，因此B是否纳入A的合并报表范围对此类情况下“A是否控制C”的结论无影响。

提问人：Alisa_wang 时间：2016-03-15 15:03:54
陈老师，A基金管理公司出资 100 万（普通合伙人），其他投资者出资 20 亿元（有限合伙人），成立B有限合伙企业，A公司拥有对B公司的管理、控制、运营、决策的全部权力。A公司对其他投资者没有保证收益、保证本金的义务。B公司的运营收入，支付A公司管理费用之后，先给其他投资者分配一定收益，之后A公司和其他投资者５：５分配收益。 1 、A公司是否可以将B公司纳入合并范围？
如果可以纳入，其他投资者的投资份额是否可以做为权益列示？ 2 、在这个例子中，哪个属于投资性主体，哪个属于结构性主体？一直对这个概念不太理解，实务中，能否具体举个例子说明，哪些属于投资性主体，哪些属于结构性主体？

回答人：chenyiwei
投资性主体是从设立目的和运作模式的角度而言的；结构化主体是从治理机制角度而言的，这两个是不同范畴的概念，虽然在实际操作中常有重叠，但并不完全重合。

回答人：chenyiwei
这个例子实际上不大可能出现，A作为GP的出资份额太小，很可能无力承担对其他投资者没有保证收益、保证本金的义务，这种保证可能没有实际意义。总体来看A作为代理人的可能性更大些。

提问人：Alisa_wang 时间：2016-03-16 10:05:37
1 、陈老师，A公司对B合伙企业的其他投资者，不保证收益，不保证本金，B合伙企业的投资者均要承担风险，但所有决策、管理都归A公司所有，其他投资者也没有罢免A公司决策者的权利，是否可以看作A公司不是代理人，是实际控制B合伙企业？将其纳入合并范围？ 2 、如果上述条件仍不充分，再加一条，B合伙企业的有限合伙人之一C公司持有B企业10%股权，C公司同时为A公司的控股股东。这时，是否能将B纳入A的合并范围？

回答人：chenyiwei
A公司在合伙企业中所享有可变回报的量级和可变动性都太低，且业绩分成条款也与类似私募基金管理人的市场薪酬水平类似，综合判断A就是代理人，不能控制该合伙企业。

提问人：五老峰 时间：2016-12-20 08:10:25
请问陈老师，代理人是什么概念呢？代理人角色的工作内容及定位有哪些内容呢？

回答人：chenyiwei
这是 2014 年修订后的合并报表准则新引入的概念，你可以看下该准则的应用指南和我在本版面上发过的瑞华对该准则的实务操作指南。